【裁判字號】    89,上易,1415
【裁判日期】    890928
【裁判案由】    竊盜
【裁判全文】
臺灣高等法院高雄分院刑事判決          八十九年度上易字第一四一五號
    上  訴  人
    即  被  告  甲○○
右上訴人因竊盜案件，不服臺灣高雄地方法院八十九年度易字第二四三六號中華民國
八十九年六月三十日第一審判決（起訴案號：臺灣高雄地方法院檢察署八十九年度偵
字第九四九五號），提起上訴，本院判決如左：
      主      文
上訴駁回。
      事      實
一、甲○○（原名郭永清）曾於民國八十四年間分別因違反麻醉藥品管理條例及竊盜
    案件，先後經法院判處有期徒刑四月、一年六月確定，嗣經裁定應執行刑為有期
    徒刑一年八月，甫於八十七年四月二十五日執行完畢，猶不知悔改，復與綽號「
    芭蕉」之不詳姓名成年男子基於意圖為自己不法所有之犯意連絡，於八十九年四
    月二十六日上午三時三十分許，共騎車牌號碼不詳之機車行經高雄市○○街一０
    五號前，見乙○○所有牌照號碼ＧＡ－三四三０號自用小貨車停放於路旁，先由
    綽號「芭蕉」之男子持客觀上足以對人體造成危害之兇器一字形螺絲起子將該自
    用小貨車車門撬開後，由甲○○入內竊取Ｃ－七三一號雙頻無線電機臺一台（價
    值約新台幣一萬六千元），得手後旋為警當場查獲，綽號「芭蕉」之成年男子則
    乘隙攜帶該作案用螺絲起子騎乘機車逃逸。
二、案經高雄市政府警察局楠梓分局移送臺灣高雄地方法院檢察署檢察官偵查起訴。
      理      由
一、右揭事實，業據上訴人即被告於警訊時及偵查、原審中供認不諱，且前揭自用小
    貨車為乙○○所有停放於右揭地點，該車內無線電機臺遭竊之事實，亦據被害人
    乙○○之夫黃信勳於警訊時陳明在卷，且被告係當場為警查獲之現行犯，並有贓
    物認領收據一份在卷可稽，罪証明確。雖上訴人即被告於本院辯稱：並未持螺絲
    起子開啟車門行竊，螺絲起子是在車內拿取用以竊取無線電機台，用完即放在車
    上等語，惟與被告警訊中及偵查、原審中所供「是我朋友用螺絲起子打開車門，
    我進去拔無線電」等情不符，被告雖又辯以：警訊中記載非出於自由意思，然被
    告於偵查、原審中迭經訊問行竊經過，均與警訊供述情節一致，其於本院改辯他
    詞，顯為避重就輕卸責之圖，不足採信，其犯行洵堪認定。
二、查螺絲起子質硬尖銳，客觀上足以對人體造成危害，屬「兇器」之一種，被告持
    之行竊，核被告所為，係犯刑法第三百二十一條第一項第三款之攜帶兇器竊盜罪
    。被告與綽號「芭蕉」之成年男子間，有犯意之連絡及行為之分擔，應論以共同
    正犯。次查被告（原名郭永清）曾於八十四年間分別因違反麻醉藥品管理條例及
    竊盜案件，先後經法院判處有期徒刑四月、一年六月確定，嗣經裁定應執行刑為
    有期徒刑一年八月，甫於八十七年四月二十五日執行完畢之事實，有台灣高雄地
    方法院檢察署刑案資料查註紀錄表在卷可參，其於有期徒刑執行完畢後五年以內
    再犯法定本刑為有期徒刑之本罪，為累犯，應加重其刑。原審因而適用刑法第二
    十八條、第三百二十一條第一項第三款、第四十七條規定，審酌被告上述前科，
    犯罪情節尚非重大，犯後態度尚稱良好等一切犯罪情狀，判處有期徒刑七月，認
    事用法並無不合，量刑亦屬適用，應予維持。被告上訴意旨指摘原判決量刑過重
    ，為無理由，上訴應予駁回。
據上論結，應依刑事訴訟法第三百六十八條，判決如主文。
本案經檢察官羅正平到庭執行職務。
中    華    民    國     八十九     年       九      月     二十八      日
                              臺灣高等法院高雄分院刑事第三庭
                                  審判長法官  莊秋桃
                                        法官  魏式璧
                                        法官  陳中和
右正本證明與原本無異。
不得上訴。
                                      書記官  林淑敏
中    華    民    國     八十九     年       十       月        二      日
附錄：本判決論罪科刑法條：
刑法第三百二十一條第一項第三款
犯竊盜罪而有左列情形之一者，處六月以上五年以下有期徒刑：
三、攜帶兇器而犯之者。
                                                                        Ａ


司法院資訊處製作；財團法人民間司法改革基金會備份。
